# 求教陈版，费用化的研发费用加计扣除能否确认递延所得税

提问人：牧马云端 时间：2017-04-24 21:04:04
研发费用未进行资本化，但符合加计扣除的要求，那么在编制半年报时，能否对预计可以在年末加计扣除的研发费用确认递延所得税资产？
比如半年的税前利润为 100 ，其中研发费用 40 ，无其他调节项，半年报税时未做加计扣除，则所得税为 100 25%=25 ，但能否同时确认递延所得税资产 40 50%*25%=5？从而使全年的实际税率与半年相比较为稳定

回答人：chenyiwei
如果在中期发生费用化研发支出时就基本确定满足加计扣除条件，且预计全年应纳税所得额足够，则在中期末编制本中期财务报表时可以考虑加计扣除的影响，确认相应的递延所得税资产。

提问人：我的草帽 时间：2017-04-25 11:17:47
陈老师您好，在张志凤老师讲解的 2016 注会中有一段这样的话，请问和本标题冲突么 （二）不确认递延所得税资产的特殊情况 某些情况下，如果企业发生的某项交易或事项不是企业合并，并且交易发生时既不影响会计利润也不影响应纳税所得额，且该项交易中产生的资产、负债的初始确认金额与其计税基础不同，产生可抵扣暂时性差异的，所得税准则中规定在交易或事项发生时不确认相应的递延所得税资产。其原因在于，如果确认递延所得税资产，则需调整资产、负债的入账价值，对实际成本进行调整将有违会计核算中的历史成本原则，影响会计信息的可靠性，该种情况下不确认相应的递延所得税资产。其原因是无对应科目。 因该项交易不是企业合并，递延所得税资产不能对应商誉；因该项交易或事项发生时既不影响会计利润，也不影响应纳税所得额，所以递延所得税资产不能对应“所得税费用”科目，从而不会影响留存收益，交易发生时产生暂时性差异的业务也不会涉及股本（或实收资本）、资本公积和其他综合收益，因此递延所得税资产不能对应所有者权益。若确认递延所得税资产，为使会计等式平衡，则只能增加负债的价值或减少其他资产的价值，这种会计处理违背历史成本计量属性，因此不确认递延所得税资产。 【教材例20-19】沿用【教材例20-3】A企业进行内部研究开发所形成的无形资产成本为1 200万元，因按照税法规定可予未来期间税前扣除的金额为1 800万元，其计税基础为1 800万元。 该项无形资产并非产生于企业合并，同时在初始确认时既不影响会计利润也不影响应纳税所得额，确认其账面价值和计税基础之间产生暂时性差异的所得税影响需要调整该项资产的历史成本，准则规定该种情况下不确认相关的递延所得税资产。

回答人：chenyiwei
这种情形只适用于资本化开发支出的初始确认。对费用化研发支出，发生时已经影响会计利润，也影响应纳税所得额，所以不适用这条。

提问人：嫂嫂自重 时间：2017-04-26 15:50:03
实际上，企业在季度申报所得税的时候，如果不考虑这一块 而在会计口径又确认了这部分的递延所得税资产，是否就是意味着默认了这是税务口径与会计口径的差异呢？ 就好比亏损了，这个时候账面在中期报告里面确认的金额如果按税务口径是不考虑研发费用加计扣除的。 如果考虑了这一块作为可弥补亏损的话，是否就意味着和税务口径不同了呢？（因为这个时候没有进行对应的应纳税所得额的调增，只进行调减是否合理？） 我在企业的具体实务中，因为经常处于是否要缴纳企业所得税的临界点，和主管税务机关沟通好以后，从子公司的分红，研发费用加计扣除的优惠在预缴的时候就享受了，（因为这部分要退税涉及程序较多，专管员也不愿意后续再去退税）所以如果出现净利润负数，我往往是确认这部分的可弥补亏损产生的递延所得税资产，这样和税务口径就能衔接上。 我个人看法是研发费用加计扣除部分，如果是亏损企业的话，没有确认可抵扣亏损的递延所得税资产就不该确认研发费用对应的递延所得税资产。 如果是盈利的企业，我以前的操作方式是季度预缴的时候不享受，不确认，年审的时候再根据实际应纳税所得额进行调整，视同年审的时候就进行汇算清缴。

回答人：chenyiwei
当然，如你所述，亏损企业在足额确认与可抵扣亏损相关的递延所得税资产之前，是不可以确认其他递延所得税资产的。

回答人：chenyiwei
虽然预缴时不进行纳税调整，但如果预计在年末汇算清缴时可以通过纳税调整享受到这些暂时性差异所代表的税收优惠，则在中期报告期末就这部分未来可享受的税收利益确认递延所得税资产是可以的。

提问人：花 nicole 时间：2017-04-26 17:04:28
实务审计项目过程中了解到如下情况 1 、可以加计扣除的金额无法及时确认，根据大部分客户反馈都需要等到实际汇算清缴时才能确认最终数据。 2 、由于金额不能准确的确认，实际操作过程中未遇到针对加计扣除项目确认递延所得税的情况。 以上，还请各位同行批评指正。

回答人：chenyiwei
如果金额不能可靠确定，则当然需要递延到金额能够可靠计量时才确认。